【裁判字號】    94,訴,3697
【裁判日期】    950111
【裁判案由】    毒品危害防制條例
【裁判全文】
臺灣高雄地方法院刑事判決              94年度訴字第3697號
公  訴  人  臺灣高雄地方法院檢察署檢察官
被      告  甲○○
上列被告因毒品危害防制條例案件，經檢察官提起公訴（94年度
毒偵字第7186號），本院依簡式審判程序判決如下：
    主  文
甲○○施用第一級毒品，累犯，處有期徒刑拾月，扣案之海洛因
貳包（不含包裝袋，淨重點柒捌公克）沒收銷燬之；扣案盛裝
上開海洛因之包裝袋貳只，均沒收。又施用第二級毒品，累犯，
處有期徒刑陸月，扣案之甲基安非他命壹包（驗後毛重零點壹公
克）、殘留甲基安非他命之吸食器壹組、殘留甲基安非他命之玻
璃球貳顆，均沒收銷燬。應執行有期徒刑壹年月，扣案之海洛
因貳包（不含包裝袋，淨重點柒捌公克）、甲基安非他命壹包
（驗後毛重零點壹公克）、殘留甲基安非他命之吸食器壹組、殘
留甲基安非他命之玻璃球貳顆，均沒收銷燬；扣案盛裝上開海洛
因之包裝袋貳只，均沒收。
    事  實
一、甲○○前曾於89年間因毒品危害防制條例案件，經本院89年
    度毒聲字第8156號裁定令入強制戒治處所施以強制戒治，並
    經臺灣高雄地方法院檢察署檢察官提起公訴，嗣於民國90年
    10月16日強制戒治執行期滿，並經臺灣高等法院高雄分院90
    年上易字第436 號判處有期徒刑7 月確定，於91年5 月25日
    執行完畢。竟仍不知悔改，在強制戒治執行期滿之5 年內，
    於94年7 月23日凌晨零時許，在高雄縣杉林鄉○○路公明巷
    19號住處，以將海洛因摻入香菸點燃吸食之方式，施用第一
    級毒品海洛因1 次。另於同月22日晚上某時許，於上址住處
    ，以將甲基安非他命放置於吸食器燒烤生煙之方式，施用第
    二級毒品甲基安非他命1 次。嗣於94年7 月23日下午2 時30
    分為警持搜索票搜索甲○○上址住處，扣得其所有之海洛因
    2 包（空包裝袋1.20公克，淨重3.78公克）、甲基安非他命
    1 包（驗前毛重0.2 公克，驗後毛重0.1 公克）、殘留甲基
    安非他命吸食器1 組、殘留甲基安非他命玻璃球2 顆，並經
    甲○○同意後採集其尿液送鑑，結果呈嗎啡及甲基安非他命
    陽性反應，始悉上情。
二、案經高雄縣政府警察局旗山分局報告臺灣高雄地方法院檢察
    署檢察官偵查起訴。
    理  由
一、本件被告甲○○所犯為死刑、無期徒刑、最輕本刑為3 年以
    上有期徒刑以外之罪，其於準備程序進行中，就被訴事實為
    有罪之陳述，經受命法官告知簡式審判程序之旨，並聽取當
    事人之意見後，本院合議庭裁定由受命法官獨任進行簡式審
    判程序，合先敘明。
二、被告前曾因毒品危害防制條例案件，經本院89年度毒聲字第
    8156號裁定令入強制戒治處所施以強制戒治，於90年10月16
    日強制戒治執行期滿，有臺灣高等法院被告前案紀錄表在卷
    可稽。被告於強制戒治執行期滿後5 年內，再次施用毒品，
    應依法論科。
三、上揭事實，業據被告坦承不諱；其於為警查獲後採集之尿液
    ，亦呈嗎啡及甲基安非他命陽性反應，有台灣檢驗科技股份
    有限公司94年8 月17日KＺ000000000000號濫用藥物尿液檢驗
    報告1 紙在卷足憑。而海洛因於人體內會水解為嗎啡，再循
    嗎啡代謝方式排出體外，亦經行政院衛生署80年以056954號
    函釋明確。另扣案疑似海洛因粉末、甲基安非他命晶體末，
    經鑑定後，確含有海洛因、甲基安非他命成分；吸食器1組
    、玻璃球2 顆送鑑結果，亦呈甲基安非他命陽性反應，分別
    有法務部調查局94年9 月30日調科壹字第220021085 號鑑定
    通知書及高雄醫學大學附設中和紀念醫院94年9 月20日0000
    -000、94年11月15日0000-000、0000-000號檢驗報告各1 紙
    存卷可佐。被告自白於上揭時地施用海洛因及甲基安非他命
    等節，與事實相符，事證明確，其犯行足堪認定，應依法論
    科。
四、海洛因及甲基安非他命分別為毒品危害防制條例第2 條第2
    項第1 款、第2 款所規定之第一級毒品及第二級毒品，是核
    被告甲○○所為，係犯毒品危害防制條例第10條第1 項、第
    2 項之施用第一級毒品、第二級毒品罪。其施用第一級、第
    二級毒品前後持有毒品之低度行為，為其施用毒品之高度行
    為所吸收，不另論罪。被告曾因毒品危害防制條例案件經臺
    灣高等法院高雄分院90年上易字第436 號判處有期徒刑7 月
    確定，於91年5 月25日執行完畢，有台灣高等法院被告前案
    紀錄表在卷可稽。其受有期徒刑執行完畢後，5 年以內再犯
    本件有期徒刑以上之罪，為累犯，均應依刑法第47條之規定
    加重其刑。又被告所犯上開二罪，犯意各別，行為互殊，應
    予分論併罰。爰審酌被告前因毒品危害防制案件，經強制戒
    治及刑罰之矯治，仍未能令其徹底戒絕毒品，再為本次毒品
    ，顯見其無戒毒悔改之意，惟念犯後坦承犯行，且其施用毒
    品僅自戕一己之身體健康，尚未對他人造成危害等一切情狀
    ，量處如主文所示之刑，並定其應執行之刑。至扣案之海洛
    因2 包（不含包裝重，淨重3.78公克）、甲基安非他命1 包
    （驗前毛重0.2 公克，驗後毛重0.1 公克）分別為第一級、
    第二級毒品，吸食器1 組、玻璃球2 顆均殘留甲基安非他命
    成分，業如前述，因該吸食器、玻璃球與殘留之甲基安非他
    命無法析離，應將整體視同毒品，故上開扣案物均應依毒品
    危害防制條例第18條第1 項前段之規定，宣告沒收併銷燬之
    ，併此敘明。又盛裝上開海洛因之空包裝袋2 只，因已經法
    務部調查局就之與盛裝之第一級毒品海洛因分別鑑析其重量
    ，應可視為與第一級毒品分離之物，然該包裝袋，係被告為
    施用毒品時用以保存且便於攜帶毒品之用，且為被告所有，
    業據被告供述明確（見警卷被告調查筆錄第2 頁），應認係
    供其犯本件施用毒品罪所用，爰依刑法第38條第1 項第2 款
    之規定，併予宣告沒收。此外，送驗耗損之毒品，既已滅失
    ，即無庸併予宣告沒收銷燬，附此敘明。
據上論斷，應依刑事訴訟法第273 條之1 第1 項、第299 條第1
項前段，毒品危害防制條例第10條第1 項、第2 項、第18條第1
項前段，刑法第11條、第47條前段、第55條第5 款、第9 款、第
38條第1 項第2 款，判決如主文。
本案經檢察官乙○○到庭執行職務。
中    華    民    國    95    年    1     月    11    日
                  刑事第一庭    法  官  陳宛榆
以上正本證明與原本無異。
如不服本判決，應於判決送達後10日內，向本院提出上訴狀。
中    華    民    國    95    年    1     月    11    日
                                書記官  劉企萍
附錄本案論罪法條
毒品危害防制條例第10條
施用第一級毒品者，處 6 月以上 5 年以下有期徒刑。
施用第二級毒品者，處 3 年以下有期徒刑。


司法院資訊處製作；財團法人民間司法改革基金會備份。
